臺灣臺北地方法院刑事判決
110年度審訴字第1969號
公  訴  人  臺灣臺北地方檢察署檢察官
被      告  李泓逸

            林雪珍

上列被告因詐欺等案件，經檢察官提起公訴（110年度偵字第243
41號、第24342號），被告於本院準備程序中就被訴事實均為有
罪之陳述，經本院合議庭裁定由受命法官獨任逕以簡式審判程序
審理，判決如下：
    主  文
李泓逸犯如附表一編號1至8主文欄所示之捌罪，所處之刑如附表
一編號1至8主文欄所示。應執行有期徒刑壹年拾壹月。
林雪珍犯如附表一編號1至8主文欄所示之捌罪，所處之刑如附表
一編號1至8主文欄所示。應執行有期徒刑壹年拾壹月。
    事  實
一、李泓逸於民國108年10月某時起，因積欠真實姓名、年籍均
    不詳，通訊軟體「微信」暱稱為「小茶」之人約新臺幣（下
    同）10萬元債務，「小茶」遂要求李泓逸偕同女友林雪珍一
    同加入成員包含「小茶」、「阿豪」及其他真實姓名、年籍
    均不詳之人所組成之3人以上之詐欺集團，擔任提領詐騙贓
    款在上繳之「車手」工作（李泓逸、林雪珍所犯參加犯罪組
    織犯行，應由其等參加同一犯罪組織所犯詐欺取財且較本件
    先繫屬法院之另案處斷），藉此可抵償債務。李泓逸、林雪
    珍即與「小茶」、「阿豪」及所屬詐騙集團其他成年人成員
    間，共同基於隱匿特定犯罪所得去向之洗錢及三人以上意圖
    為自己不法所有詐欺取財之各別犯意聯絡，先由所屬詐騙集
    團不詳成員以附表一編號1至8所示詐術對附表一編號1至8被
    害人行騙，致各該被害人陷於錯誤，依指示匯款如附表一編
    號1至8所示（至起訴書所載上開被害人受騙匯款至附表二以
    外帳戶部分，非李泓逸、林雪珍取款，且無證據足認李泓逸
    、林雪珍具有犯意聯絡及行為分擔）。李泓逸、林雪珍接獲
    「小茶」之指示，即以2人1組方式，持附表二示人頭帳戶之
    提款卡及密碼，或由李泓逸出面，或由林雪珍出面，或由2
    人同時或先後，於附表二所示時間、地點，提領如附表二所
    示金額（李泓逸、林雪珍提領非附表一各被害人匯入款項部
    分，非其等於本件論罪科刑之基礎事實），李泓逸、林雪珍
    復依「小茶」指示將提領贓款交給「小茶」、「阿豪」或其
    等指定之人層層上繳，增加追查贓款去向之難度，以此方式
    隱匿犯罪所得去向。
二、案經附表一編號1至3、5至7被害人訴由訴由高雄市政府警察
    局刑事警察大隊；附表一編號8被害人訴由臺北市政府警察
    局中正第一分局報告報告臺灣臺北地方檢察署檢察官偵查起
    訴。　　
    理  由
一、本件被告李泓逸、林雪珍所犯均係死刑、無期徒刑、最輕本
    刑為3年以上有期徒刑以外之罪，其等於準備程序進行中就
    被訴事實為有罪之陳述，經受命法官告知簡式審判程序之旨
    ，並聽取當事人之意見後，本院合議庭認無不得或不宜改依
    簡式審判程序進行之情形，爰依刑事訴訟法第273條之1第1 
    項、第284條之1規定，裁定由受命法官獨任進行簡式審判程
    序。又本件所引屬於審判外陳述之傳聞證據，依同法第273 
    條之2規定，不受第159條第1項關於傳聞法則規定之限制，
    依法有證據能力，合先敘明。
二、首揭犯罪事實，業據李泓逸、林雪珍於警詢、偵訊及本院審
    理時坦承不諱（偵查自白出處頁碼見附表三；本院審理時自
    白見審訴卷第177頁、第196頁、第304頁、第312頁），核與
    證人即附表一各被害人指述情節一致（卷內出處頁碼見附表
    三），並有與其等所述相符之被害人所提報案資料及匯款憑
    據（具體證據名稱及卷內出處頁碼見附表三）、攝得李泓逸
    、林雪珍提領贓款之監視器錄影翻拍照片（卷內出處頁碼詳
    見附表三）、附表一各被害人受騙匯入之附表二各帳戶歷史
    交易明細（見審訴卷第129頁至第133頁、第139頁至第146頁
    、第151頁至第153頁、第159頁至第161頁、第167頁至第169
    頁、第207頁至第212頁）在卷可稽，堪認李泓逸、林雪珍上
    開任意性自白與事實相符，資可採為認定事實之依據。綜上
    ，本件事證明確，李泓逸、林雪珍首揭犯行，均堪認定，俱
    應予依法論科。　　　　
三、論罪科刑：　　
  ㈠按詐欺集團成員彼此間，雖因分工不同，未必均認識或確知
    彼此參與分工細節，然既各自參與詐騙集團取得被害人財物
    全部犯罪計劃之一部分行為，相互利用，以共同達成不法所
    有之犯罪目的，未逾越合同意思之範圍，自應共負其責。查
    本案先由詐騙集團某不詳成員對附表一各被害人進行詐騙，
    李泓逸、林雪珍取得附表二各帳戶金融卡及密碼，為加速提
    領贓款效率，以2人1組方式，或由李泓逸出面，或由林雪珍
    出面，或由2人同時或一前一後，於附表二所示時間、地點
    ，提領如附表二所示金額，復依「小茶」指示將贓款交付予
    前來收款之人，藉此製造贓款流向斷點，其等間相互利用，
    形成三人以上之犯罪共同體，是核李泓逸、林雪珍所為，均
    係犯洗錢防制法第2條第2款而依同法第14條第1項論處之隱
    匿特定犯罪所得去向洗錢罪、刑法第339條之4第1項第2款之
    三人以上共同犯詐欺取財罪。李泓逸、林雪珍、「小茶」、
    「阿豪」及所屬詐騙集團其他成員就本件各次犯行，具犯意
    聯絡及行為分擔，應論以共同正犯。李泓逸、林雪珍於附表
    一各次犯行均係一行為同時觸犯上開2罪名，為想像競合犯
    ，應依刑法第55條規定，從一重論以刑法第339條之4第1項
    第2款之三人以上共同犯詐欺取財罪。李泓逸、林雪珍所犯
    附表一所示8罪，犯意各別，行為互殊且被害人不同，應予
    分論併罰。　　　　
　㈡按想像競合犯之處斷刑，本質上係「刑之合併」，其所謂從
    一重處斷，乃將想像競合犯組成之評價上數罪，合併為科刑
    一罪，其所對應之刑罰，亦合併其評價上數罪之數法定刑，
    而為一個處斷刑。易言之，想像競合犯侵害數法益者皆成立
    犯罪，論罪時必須輕、重罪併舉論述，同時宣告所犯各罪名
    ，包括各罪有無加重、減免其刑之情形，亦應說明論列，量
    刑時併衡酌輕罪部分量刑事由，評價始為充足，然後依刑法
    第55條規定「從一重處斷」，非謂對於其餘各罪可置而不論
    。因此，法院決定處斷刑時，雖以其中最重罪名之法定刑，
    做為裁量之準據，惟於裁量其輕重時，仍應將輕罪合併評價
    在內。查洗錢防制法第16條第2項規定：「犯前2條之罪，在
    偵查或審判中自白者，減輕其刑」；組織犯罪防制條例第8
    條第1項規定：「犯第3條之罪自首，並自動解散或脫離其所
    屬之犯罪組織者，減輕或免除其刑；因其提供資料，而查獲
    該犯罪組織者，亦同；偵查及審判中均自白者，減輕其刑。
    」，李泓逸、林雪珍就上開隱匿犯罪所得之洗錢犯行，於偵
    查及本院審理時坦承不諱，是就其等所犯洗錢部分，原應減
    輕其刑，然依照前揭罪數說明，其等就上開犯行係從一重論
    處之罪，惟就其等此部分想像競合輕罪得減刑部分，本院於
    依刑法第57條量刑時，將併予審酌，附此敘明。
　㈢李泓逸前因犯施用第二級毒品2罪、侵入住宅竊盜1罪，經臺
    灣新北地方法院以107年度聲字第1340號裁定應執行有期徒
    刑10月確定（下稱甲案）；又因犯妨害兵役治罪條例1罪、
    施用第二級毒品1罪，經臺灣新北地方法院以106年度聲字第
    5244號裁定應執行有期徒刑4月確定（下稱乙案），上開甲
    、乙案接續執行，於107年5月11日假釋出監付保護管束，嗣
    假釋撤銷，所餘殘刑3月13日於107年12月24日易科罰金執行
    完畢。又因犯施用第二級毒品罪，經臺灣新北地方法院以10
    7年度簡字第8248號判決判處有期徒刑5月確定，於108年9月
    20日易科罰金執行完畢乙節，有臺灣高等法院被告前案紀錄
    表附卷為憑。準此，李泓逸於5年以內故意再犯本件有期徒
    刑以上之8罪，固均為累犯，然參酌司法院釋字第775號解釋
    之意旨，法院就符合累犯要件之被告，仍應以其是否有其特
    別惡性或對刑罰反應力薄弱等事由，妥適審酌被告所犯前後
    數罪間，關於前案之性質（故意或過失）、前案徒刑之執行
    完畢情形（有無入監執行完畢、是否易科罰金或易服社會勞
    動）、再犯之原因、兩罪間之差異（是否同一罪質、重罪或
    輕罪）、主觀犯意所顯現之惡性及其反社會性等情，綜合判
    斷各別被告有無因加重本刑致生所受刑罰超過其所應負擔罪
    責之情形，裁量是否加重最低本刑。經查，被告前案所犯之
    施用毒品、竊盜等罪，與本案三人以上詐欺取財罪之保護法
    益、罪質、犯罪類型均屬有異，尚難認被告有犯本罪之特別
    惡性或有何累犯立法意旨之刑罰反應力較薄弱，而有加重最
    低本刑之必要，因認量處如主文所示之刑度，已足反應其罪
    責，並達懲儆之效，故不依累犯加重其刑。
　㈣爰審酌近年我國治安飽受詐騙集團威脅，民眾受騙案甚多，
    受騙者辛苦積累之積蓄於一夕之間化為烏有，甚衍生輕生或
    家庭失和之諸多不幸情事，社會觀念對詐騙集團極其痛惡，
    縱經立法者修法提高此類詐欺犯罪之法定刑度為1年以上7年
    以下之有期徒刑，民間主張應再提高法定刑度之聲浪仍未停
    歇，縱李泓逸、林雪珍所稱係為抵債才為詐騙集團工作乙情
    為真，其等仍應循正當法律途徑處理，竟不顧此舉將助長詐
    騙集團橫行，決意從事提領詐騙贓款而製造查緝斷點之行為
    ，遂行洗錢及三人以上共同詐欺取財犯行，非但使被害人財
    物受損，更造成一般民眾人心不安，嚴重危害社會治安，甚
    導致政府機關及金融機構對提款機轉帳及提款金額頻作限制
    ，影響正當使用人之權利。復參以李泓逸、林雪珍犯後坦認
    犯行，因另案在監執行，無法與被害人達成和解或賠償其等
    損失，暨李泓逸於本院審理時陳稱：高職肄業之最高學歷，
    另案入監前從事服務業，收入約2萬元，無須扶養親屬；林
    雪珍於本院審理時陳稱：另案入監前從事服務業，收入約2
    萬元，須扶養雙親等語（見審訴卷第313頁至第314頁）之智
    識程度及家庭經濟狀況，暨其等各自犯罪動機、手段、所生
    危害及角色分工等一切具體情狀，量處李泓逸、林雪珍如附
    表一編號1至8所示之刑。又李泓逸、林雪珍於本件各犯8罪
    之刑，均無不得併合處罰之情形，本院即衡諸罪名相同，犯
    罪時間甚密接，犯罪手法相同，暨考量犯罪所生危害及造成
    被害人之損失等情，分別定其等應執行刑如主文所示。　　
    　　　
四、沒收：
　㈠按洗錢防制法第18條第1項前段：犯第14條之罪，其所移轉、
    變更、掩飾、隱匿、收受、取得、持有、使用之財物或財產
    上利益應予沒收之條文，為刑法關於沒收之特別規定，應優
    先適用，至若上開特別沒收規定所未規範之補充規定，諸如
    追徵價額、例外得不宣告或酌減沒收或追徵等情形，洗錢防
    制法並無明文規定，應認即有刑法總則相關規定之適用。
　㈡查李泓逸、林雪珍於本件犯行所提領之金額，雖屬於其等犯
    罪所得，亦為其等於本件犯行所隱匿之財物，本應全數依洗
    錢防制法第18條第1項前段規定宣告沒收。惟依李泓逸、林
    雪珍所陳，其等係為抵償債務才從事本件犯行，提領之金額
    幾乎全部上繳詐騙集團其他成員，且卷內並無證據足認其等
    確實分得何犯罪所得，故如再對其等沒收上開金額，容有過
    苛之虞，爰依刑法第38條之2第2項規定，不予宣告沒收或追
    徵。
據上論斷，應依刑事訴訟法第273條之1第1項、第299條第1項前
段，判決如主文。
本案經檢察官張雯芳提起公訴，檢察官朱玓到庭執行職務。
中　　華　　民　　國　　111 　年　　5 　　月　　12　　日
                  刑事第二十庭  法  官  宋恩同
以上正本證明與原本無異。
如不服本判決應於收受送達後20日內向本院提出上訴書狀，並應
敘述具體理由；其未敘述上訴理由者，應於上訴期間屆滿後20日
內向本院補提理由書（均須按他造當事人之人數附繕本）「切勿
逕送上級法院」。告訴人或被害人如對於本判決不服者，應具備
理由請求檢察官上訴，其上訴期間之計算係以檢察官收受判決正
本之日期為準。因疫情而遲誤不變期間，得向法院聲請回復原狀
。 
                                書記官  黃勤涵
中　　華　　民　　國　　111 　年　　5 　　月　　12　　日
附錄本案論罪科刑法條全文：
刑法第339條之4：
犯第339條詐欺罪而有下列情形之一者，處1年以上7年以下有期
徒刑，得併科1 百萬元以下罰金：
一、冒用政府機關或公務員名義犯之。
二、三人以上共同犯之。
三、以廣播電視、電子通訊、網際網路或其他媒體等傳播工具，
    對公眾散布而犯之。
前項之未遂犯罰之。

洗錢防制法第14條：
有第二條各款所列洗錢行為者，處七年以下有期徒刑，併科新臺
幣五百萬元以下罰金。
前項之未遂犯罰之。
前二項情形，不得科以超過其特定犯罪所定最重本刑之刑。

洗錢防制法第2條：
本法所稱洗錢，指下列行為：
一、意圖掩飾或隱匿特定犯罪所得來源，或使他人逃避刑事追訴
    ，而移轉或變更特定犯罪所得。
二、掩飾或隱匿特定犯罪所得之本質、來源、去向、所在、所有
    權、處分權或其他權益者。
三、收受、持有或使用他人之特定犯罪所得。
附表一：
編號 被害人 詐騙時間、地點及方式 匯款時間、地點及匯款金額與匯入之帳戶帳戶 主文 1 沈國良 詐欺集團成員於109年3月21日某時起，在交友軟體Cheer向沈國良佯稱於諾德平台上投資可獲利云云，致沈國良陷於錯誤，於右列時間匯款右列金額至右列帳戶。 ①於109年3月22日下午1時46分，在統一超商明新門市ATM轉帳3,000元；於同日下午4時30分，在第一銀行竹北分行ATM轉帳3萬元至附表二編號2帳戶。 ②於109年3月24日下午3時17分、3時26分，在玉山銀行新豐分行ATM各轉帳3萬元、3萬元至附表二編號3帳戶(起訴書誤載沈國良於同日下午3時18分許另轉帳3萬元至附表二編號3帳戶，然與上揭交易明細表所示客觀內容顯不相符，爰不予採憑為李泓逸、林雪珍論罪科刑之基礎事實)。 ③於109年3月26日中午12時48分、12時57分，在玉山銀行新豐分行ATM轉帳3萬元、臨櫃匯款9萬元至附表二編號5帳戶。 ④於109年4月1日中午11時33分、11時36分、11時51分、12時18分，在玉山銀行新豐分行ATM轉帳3萬元、3萬元、3萬元、網路轉帳6萬元至附表二編號4帳戶。 ⑤於109年4月2日上午10時32分、10時34分、10時56分，在統一超商新豐門市ATM轉帳3萬元、3萬元、網路轉帳6萬元至附表二編號1帳戶。 李泓逸犯三人以上共同詐欺取財罪，處有期徒刑壹年陸月。 林雪珍犯三人以上共同詐欺取財罪，處有期徒刑壹年肆月。 2 王繼賢 詐欺集團成員於109年3月初某時起，在交友軟體OMI向王繼賢佯稱於諾德平台上投資可獲利云云，致王繼賢陷於錯誤，於右列時間匯款右列金額至右列帳戶。 於109年3月21日下午3時30分、3時34分、3時36分，以ATM轉帳3萬元、3萬元、3萬元至附表二編號2帳戶。 李泓逸犯三人以上共同詐欺取財罪，處有期徒刑壹年壹月。 林雪珍犯三人以上共同詐欺取財罪，處有期徒刑壹年參月。 3 張書文 詐欺集團成員於109年3月21日晚上10時許起，透過LINE向張書文佯稱於恆生國際網站上投資可獲利云云，致張書文陷於錯誤，於右列時間匯款右列金額至右列帳戶。 於109年3月21日晚上9時17分、3月23日早上8時41分，以ATM轉帳6,600元、9,900元至附表二編號2帳戶。 李泓逸犯三人以上共同詐欺取財罪，處有期徒刑壹年壹月。 林雪珍犯三人以上共同詐欺取財罪，處有期徒刑壹年。 4 陳奕錚 詐欺集團成員於109年3月28日晚上10時許起，透過LINE向陳奕錚佯稱於諾德平台上投資可獲利云云，致陳奕錚陷於錯誤，於右列時間匯款右列金額至右列帳戶。 於109年3月21日晚上8時49分，以ATM轉帳3,000元至附表二編號2帳戶。 李泓逸犯三人以上共同詐欺取財罪，處有期徒刑壹年壹月。 林雪珍犯三人以上共同詐欺取財罪，處有期徒刑壹年。 5 黃煜德 詐欺集團成員於109年3月12日某時許起，在交友軟體Cheer向黃煜德佯稱於諾德平台上投資可獲利云云，致黃煜德陷於錯誤，於右列時間匯款右列金額至右列帳戶。 ①於109年3月20日下午3時31分，在玉山銀行烏日分行臨櫃匯款12萬元至附表二編號2帳戶。 ②於109年3月23日下午3時15分，在玉山銀行烏日分行臨櫃匯款19萬元至附表二編號3帳戶。 李泓逸犯三人以上共同詐欺取財罪，處有期徒刑壹年參月。 林雪珍犯三人以上共同詐欺取財罪，處有期徒刑壹年陸月。 6 楊宗錡 詐欺集團成員於109年3月22日某時許起，透過LINE向楊宗錡佯稱於諾德平台上投資可獲利云云，致楊宗錡陷於錯誤，於右列時間匯款右列金額至右列帳戶。 ①於109年3月23日下午2時35分，以網路轉帳1萬元至附表二編號2帳戶。 ②於109年3月24日下午2時25分，以網路轉帳1萬5,000元至附表二編號3帳戶。 李泓逸犯三人以上共同詐欺取財罪，處有期徒刑壹年。 林雪珍犯三人以上共同詐欺取財罪，處有期徒刑壹年壹月。 7 潘益偉 詐欺集團成員於109年3月23日某時許起，透過LINE向潘益偉佯稱繳納保證金即可領回投資款項云云，致潘益偉陷於錯誤，於右列時間匯款右列金額至右列帳戶。 於109年3月23日下午4時40分、5時20分，以網路轉帳4萬元、6萬元至附表二編號2帳戶。 李泓逸犯三人以上共同詐欺取財罪，處有期徒刑壹年。 林雪珍犯三人以上共同詐欺取財罪，處有期徒刑壹年貳月。 8 吳美瑧 詐欺集團成員於109年4月7日11時許起，假冒為吳美瑧之嫂嫂之媳婦「淑英」，透過LINE向吳美瑧佯稱急需借款云云，致吳美瑧陷於錯誤，於右列時間匯款右列金額至右列帳戶。 於109年4月7日下午1時32分，在彰化銀行竹北分行臨櫃匯款3萬元至附表二編號6帳戶。 李泓逸犯三人以上共同詐欺取財罪，處有期徒刑壹年貳月。 林雪珍犯三人以上共同詐欺取財罪，處有期徒刑壹年。 
附表二：
編號 提款帳號 提款日期 提款金額 提款地點 備註 1 中國信託銀行000-000000000000號帳戶（戶名：許桓賓） 109年4月1日上午11時32分  12萬元 臺北市○○區○○○路0段000巷00弄00號統一超商鑫富民門市ATM 李泓逸提領不明款項   109年4月2日上午10時58分 12萬元  李泓逸提領沈國良所匯金額12萬元 2 彰化銀行000-00000000000000號帳戶（戶名：徐臣希） 109年3月20日下午4時2分 3萬元 臺北市○○區○○○路0段000號彰化銀行大安分行ATM 林雪珍提領黃煜德所匯金額12萬元   109年3月20日下午4時3分 3萬元     109年3月20日下午4時3分 3萬元     109年3月20日下午4時4分 3萬元     109年3月21日下午3時54分 2萬元 臺北市○○區○○街000號1樓統一超商金華店ATM 林雪珍提領王繼賢所匯金額9萬元   109年3月21日下午3時55分 2萬元     109年3月21日下午3時57分 2萬元     109年3月21日下午3時58分 2萬元     109年3月21日下午3時59分 1萬元     109年3月22日下午2時58分 2萬元 臺北市○○區○○街00號統一超商永康店ATM 李泓逸提領陳奕錚、張書文、沈國良所匯金額共6萬3,000元   109年3月22日下午2時59分 1萬3,000元     109年3月22日下午4時47分 2萬元     109年3月22日下午4時48分 1萬元     109年3月23日中午11時54分 2萬元 臺北市○○區○○街00號統一超商永康店ATM 李泓逸提領張書文所匯及其他不明款項共3萬4,000元   109年3月23日中午11時55分 1萬4,000元     109年3月23日下午5時6分 2萬元  林雪珍提領潘益偉所匯金額共6萬元   109年3月23日下午5時7分 2萬元     109年3月23日下午6時4分 2萬元     109年3月23日下午4時10分 2萬元 臺北市○○區○○街000○0號OK超商金華店 林雪珍提領楊宗錡所匯金額及其他不明款項所匯金額共2萬6,000元   109年3月23日下午4時11分 6,000元   3 兆豐銀行000-00000000000號帳戶（戶名：許凱傑） 109年3月23日下午3時48分 2萬元 臺北市○○區○○街00號上海銀行龍山分行ATM 林雪珍提領黃煜德所匯金額共15萬元   109年3月23日下午3時49分 2萬元     109年3月23日下午3時50分 2萬元     109年3月23日下午3時51分 2萬元     109年3月23日下午3時52分 2萬元     109年3月23日下午3時52分 2萬元     109年3月24日凌晨1時7分 2萬元 臺北市○○區○○街000號統一超商金華店ATM    109年3月24日凌晨1時8分 1萬元     109年3月24日凌晨2時56分 1萬5,000元 臺北市○○區○○路0段00號統一超商仁金店ATM 林雪珍提領楊宗錡所匯金額1萬5,000元   109年3月24日下午1時52分 2萬元 臺北市○○區○○街000號統一超商金華店ATM 李泓逸提領不明款項共3萬9,000元   109年3月24日下午1時53分 1萬元     109年3月24日下午1時54分 9,000元     109年3月24日下午3時45分 2萬元 臺北市○○區○○街00號統一超商永康店ATM 林雪珍提領沈國良所匯金額及其他不明款項共11萬9,000元   109年3月24日下午3時47分 5,000元     109年3月25日凌晨0時6分 2萬元 臺北市○○區○○路0段000巷0號統一超商東門店ATM    109年3月25日凌晨0時7分 2萬元     109年3月25日凌晨0時8分 2萬元     109年3月25日凌晨0時9分 2萬元     109年3月25日凌晨0時10分 4,000元     109年3月25日下午1時44分 1萬元 臺北市○○區○○路00號永豐銀行西門店ATM  4 台灣中小企業銀行000-00000000000號帳戶（戶名：劉學琦） 109年4月1日中午11時43分 2萬元 臺北市○○區○○○路0段000巷0號全家超商新敦民店ATM 李泓逸提領沈國良所匯金額共14萬9,000元   109年4月1日中午11時44分 2萬元     109年4月1日中午11時45分 2萬元     109年4月1日中午11時46分 2萬元     109年4月1日中午11時46分 1萬元     109年4月1日下午1時43分 1萬元     109年4月2日凌晨0時38分 2萬元     109年4月2日凌晨0時39分 2萬元     109年4月2日凌晨0時40分 9,000元     109年4月2日凌晨1時20分 2萬元 臺北市○○區○○○路0段000巷0號全家超商新敦民店ATM 李泓逸提領不明款項共3萬元   109年4月2日凌晨1時20分 1萬元     109年4月2日中午11時27分 2萬元  林雪珍提領不明款項2萬元   109年4月3日下午5時16分 15,000元 臺北市○○區○○街0巷0號全家超商臨江店ATM 林雪珍提領不明款項共5萬9,000元   109年4月3日下午5時40分 15,000元     109年4月3日晚上7時47分 17,000元 新北市○○區○○路0段00號全家超商三重信安店ATM    109年4月3日晚上7時48分 6,000元     109年4月3日晚上9時12分 6,000元 臺北市○○區○○街0巷0號全家超商臨江店ATM  5 國泰世華銀行000-000000000000號帳戶（戶名：李其展） 109年3月26日凌晨4時59分 10萬元 臺北市○○區○○街000號全家商超商ATM 李泓逸提領不明款項10萬元 6 國泰世華銀行000-000000000000號帳戶（戶名：蔡秉均） 109年4月7日下午1時57分 2萬元 臺北市○○區○○○路0段00號台新銀行西門分行ATM 李泓逸提領吳美瑧所匯金額共3萬元   109年4月7日下午1時58分 1萬元   
附表三：
編號 被害人 被害人警詢指述卷內出處 被害人報案資料及匯款證明 被告提領之監視器翻拍照片 被告偵查中自白卷內出處 1 沈國良 109年4月12日警詢（109年度偵字第25423號卷第77頁至第83頁） 內政部警政署反詐騙諮詢專線紀錄表、受理詐騙帳戶通報警示簡便格式表、金融機構聯防機制通報單、交易明細表、匯款申請書、手機轉帳紀錄截圖、存摺內頁、受理刑事案件報案三聯單、受理各類案件紀錄表、（109年度偵字第25423號卷第75頁至第76頁、第84頁至第118頁） 109年度偵字第25423號卷第47頁、第50頁 ①李泓逸於109年8月10日警詢及109年12月1日偵訊（109年度偵字第25423號卷第19頁至第30頁、第325頁至第328頁） ②林雪珍於109年7月28日警詢及109年12月1日偵訊（109年度偵字第25423號卷第33頁至第44頁、第339頁至第345頁） 2 王繼賢 109年3月29日警詢（109年度偵字第25423號卷第124頁至第127頁） 內政部警政署反詐騙諮詢專線紀錄表、受理刑事案件報案三聯單、受理各類案件紀錄表、受理詐騙帳戶通報警示簡便格式表、金融機構聯防機制通報單、交易明細表、對話紀錄（109年度偵字第25423號卷第119頁至第120頁、第129頁至第156頁） 109年度偵字第25423號卷第49頁 ①李泓逸於109年8月10日警詢及109年12月1日偵訊（109年度偵字第25423號卷第19頁至第30頁、第325頁至第328頁） ②林雪珍於109年7月28日警詢及109年12月1日偵訊（109年度偵字第25423號卷第33頁至第44頁、第339頁至第345頁） 3 張書文 109年5月8日警詢（109年度偵字第25423號卷第161頁至第164頁） 內政部警政署反詐騙諮詢專線紀錄表、受理刑事案件報案三聯單、受理詐騙帳戶通報警示簡便格式表、對話紀錄、交易明細表（109年度偵字第25423號卷第157頁至第158頁、第165頁至第176頁） 109年度偵字第25423號卷第50頁至第51頁 ①李泓逸於109年8月10日警詢及109年12月1日偵訊（109年度偵字第25423號卷第19頁至第30頁、第325頁至第328頁） ②林雪珍於109年7月28日警詢及109年12月1日偵訊（109年度偵字第25423號卷第33頁至第44頁、第339頁至第345頁） 4 陳奕錚 109年3月30日警詢（109年度偵字第25423號卷第355頁至第359頁） 內政部警政署反詐騙諮詢專線紀錄表、受理詐騙帳戶通報警示簡便格式表、對話紀錄、交易明細表、受理刑事案件報案三聯單、受理各類案件紀錄表（109年度偵字第25423號卷第179頁、第186頁至第197頁） 109年度偵字第25423號卷第50頁 ①李泓逸於109年8月10日警詢及109年12月1日偵訊（109年度偵字第25423號卷第19頁至第30頁、第325頁至第328頁） ②林雪珍於109年7月28日警詢及109年12月1日偵訊（109年度偵字第25423號卷第33頁至第44頁、第339頁至第345頁） 5 黃煜德 109年3月27日警詢（109年度偵字第25423號卷第203頁至第205頁） 內政部警政署反詐騙諮詢專線紀錄表、告訴人黃煜德之玉山銀行存摺封面及內頁、受理詐騙帳戶通報警示簡便格式表、玉山銀行匯款申請書、金融機構聯防機制通報單、受理刑事案件報案三聯單（109年度偵字第25423號卷第199頁至第200頁、第207頁至第217頁） 109年度偵字第25423號卷第63頁 ①李泓逸於109年8月10日警詢及109年12月1日偵訊（109年度偵字第25423號卷第19頁至第30頁、第325頁至第328頁） ②林雪珍於109年7月28日警詢及109年12月1日偵訊（109年度偵字第25423號卷第33頁至第44頁、第339頁至第345頁） 6 楊宗錡 109年3月25日警詢（109年度偵字第25423號卷第223頁至第226頁） 內政部警政署反詐騙諮詢專線紀錄表、受理詐騙帳戶通報警示簡便格式表、金融機構聯防機制通報單（109年度偵字第25423號卷第219頁、第227頁至第231頁） 109年度偵字第25423號卷第55頁 ①李泓逸於109年8月10日警詢及109年12月1日偵訊（109年度偵字第25423號卷第19頁至第30頁、第325頁至第328頁） ②林雪珍於109年7月28日警詢及109年12月1日偵訊（109年度偵字第25423號卷第33頁至第44頁、第339頁至第345頁） 7 潘益偉 109年3月23日警詢（109年度偵字第25423號卷第238頁至第240頁） 內政部警政署反詐騙諮詢專線紀錄表、受理詐騙帳戶通報警示簡便格式表、交易明細表、對話紀錄、金融機構聯防機制通報單、受理刑事案件報案三聯單（109年度偵字第25423號卷第233頁、第241頁至第247頁） 109年度偵字第25423號卷第53頁至第54頁 ①李泓逸於109年8月10日警詢及109年12月1日偵訊（109年度偵字第25423號卷第19頁至第30頁、第325頁至第328頁） ②林雪珍於109年7月28日警詢及109年12月1日偵訊（109年度偵字第25423號卷第33頁至第44頁、第339頁至第345頁） 8 吳美瑧 109年4月7日警詢（110年度偵字第244號卷第31頁至第34頁） 內政部警政署反詐騙諮詢專線紀錄表、受理詐騙帳戶通報警示簡便格式表（110年度偵字第244號卷第35頁至第第37頁） 110年度偵字第244號卷第25頁 李泓逸於109年11月5日警詢及109年12月1日偵訊（109年度偵字第25423號卷第325頁至第328頁，110年度偵字第244號卷第9頁至第13頁）